---
title: "Getting gpt connection"
output: html_notebook
---

# Conectando com a API. 

Na página https://platform.openai.com/docs/api-reference/chat/create temos as referências necessárias para interagir com o chat gpt de qualquer lugar. Começando com um exemplo de inicialização.

Exemplo de inicialização


```{bash}
curl https://api.openai.com/v1/chat/completions \
  -H "Content-Type: application/json" \
  -H "Authorization: Bearer $OPENAI_API_KEY" \
  -d '{
    "model": "gpt-3.5-turbo",
    "messages": [
      {
        "role": "system",
        "content": "You are a helpful assistant."
      },
      {
        "role": "user",
        "content": "Hello!"
      }
    ]
  }'

```

dentre as definições necessárias estão, autenticação e definição de "role", que é uma espécie de classificação de que entidade está interagindo com o chat, temos por exemplo as opções `system` e `role`.

para trazer isso para o R, vamos usar o pacote `httr2`

```{r}
library(httr2)
# Tenta realizar uma requisição, com retentativas e espera exponencial
tente_req <- function(req, max_tentativas = 5) {
  for (i in 1:max_tentativas) {
    resp <- req_perform(req)
    if (resp_status(resp) != 429) {
      return(resp)
    }
    Sys.sleep(2^(i - 1)) # Espera exponencial: 1s, 2s, 4s, ...
  }
  stop("Número máximo de tentativas atingido.")
}


base_url <- 'https://api.openai.com/v1'
api_key <- Sys.getenv('openia_app_secret')
req <- request(base_url)
resp <- req |> 
  #endereço
  req_url_path_append('/chat/completions') |> 
  #localização
  req_auth_bearer_token(token = api_key) |> 
  #dados
  req_headers("Content-Type" = "application/json") |> 
  #definindo pra maquina quem sou eu
  req_user_agent("Ían Muliterno | AI player") |> 
  #aplicando o corpo do codigo
  req_body_json(
    list(
      model = "gpt-3.5-turbo",
      message = list(list(
        role = "user",
        content = "teste"))
         )
  ) |> 
    req_retry(max_tries = 4) |> 
    req_throttle(rate = 15) |> 
  req_perform()

# Executar a requisição com retentativas
resp <- tente_req(req)
# openia_chat_resposta <- resp |> 
#   resp_body_json(simplifyVector = T)
# 
# openia_chat_resposta
  
```
# codigo referência

```{r}
chat <- function(message) {
  user_message <- list(list(role = "user", content = message))
  base_url <- "https://api.openai.com/v1"
  api_key <- Sys.getenv("openia_app_secret")
  body <- list(model = "gpt-3.5-turbo",
               messages = user_message)
  req <- request(base_url)
  resp <-
    req |> 
    req_url_path_append("chat/completions") |> 
    req_auth_bearer_token(token = api_key) |> 
    req_headers("Content-Type" = "application/json") |> 
    req_user_agent("James Wade @jameshwade | OpenAI tutorial") |> 
    req_body_json(body) |> 
    req_retry(max_tries = 4) |> 
    req_throttle(rate = 15) |> 
    req_perform()
  
  openai_chat_response <- resp |> resp_body_json(simplifyVector = TRUE)
  
  openai_chat_response$choices$message$content
}
```

